臺灣臺北地方法院刑事判決　　　　　　　99年度易字第3495號
公　訴　人　臺灣臺北地方法院檢察署檢察官
被　　　告　吳瑞龍
上列被告因竊盜等案件，經檢察官提起公訴（99年度偵字第2327
3 號），被告於本院準備程序中就被訴事實為有罪之陳述，經法
官告知簡式審判程序意旨，並聽取公訴人及被告意見後，經本院
裁定進行簡式審判程序，判決如下：
    主  文
吳瑞龍攜帶兇器竊盜，累犯，處有期徒刑壹年。扣案T 字型板手
破壞器壹支、手套壹雙，均沒收。又犯妨害公務罪，累犯，處有
期徒刑陸月。應執行有期徒刑壹年肆月。扣案T 字型板手破壞器
壹支、手套壹雙，均沒收。
    事  實
一、吳瑞龍前於民國96年間因竊盜案，經臺灣高等法院以96年度
    上易字第 2840號判決處有期徒刑2年11月確定在案，並於99
    年9 月10日執行完畢。詎其猶不知悔改，竟意圖為自己不法
    之所有，攜帶其所有客觀上足供兇器使用之 T字型板手破壞
    器等物，於 99年10月4日凌晨4、5時許，在臺北縣永和市○
    ○路284號前，以自備之T型板手扳開黃國勝所有停靠於路旁
    車號 9F-3377號自用小客車車門，進入車內再以前開工具破
    壞電門竊取得手，以供己用。嗣於同日上午 7時10分許，駕
    駛前開竊得之車輛，行經臺北市○○○○道旁時，不慎與駕
    駛另一自小客車之朱有田發生擦撞（無人受傷），因心虛逃
    逸，後又在萬美街與軍功路口與林國棟擦撞（無人受傷），
    適由值勤中之臺北市政府警察局交通警察大隊文山第一分隊
    員警陳志宗發覺，遂騎乘車牌號碼 BCO-933號警用機車鳴警
    報器追捕，在臺北市○○區○○路附近，因吳瑞龍紅燈停駛
    ，陳志宗遂將前開警車停放於吳瑞龍所駕駛之車輛後方，趨
    前拍打吳瑞龍駕駛座車窗並要求其下車，詎吳瑞龍明知陳志
    宗係依法執行公務之員警，而竟基於妨害公務、傷害及毀損
    之犯意，倒車撞擊警車，致該警用機車前車頭大燈組、面板
    及前方左右警示燈掉落毀損，致令不堪用，足以生損害於臺
    北市政府警察局（毀損部分未經告訴），陳志宗見狀再喝令
    吳瑞龍下車，其竟打開車門轉身逃跑，隨即為警逮捕，然陳
    志宗核對吳瑞龍所出示之身分證件時，吳瑞龍以拳頭毆打陳
    志宗左胸，並跨上陳志宗所騎乘之警用機車欲逃逸因而撞擊
    陳志宗右膝，以致陳志宗受有胸部頓挫傷、左腕及右膝擦挫
    傷等傷害，嗣經路人合力制止始將吳瑞龍逮捕並扣得T 字型
    板手破壞器1 支、手套1 雙等物而查悉上情。
二、案經陳志宗訴由臺北市政府警察局文山第一分局報請臺灣臺
    北地方法院檢察署檢察官偵查後起訴。
    理  由
壹、程序部分
一、按告訴乃論之罪，未經告訴或其告訴經撤回或已逾告訴期間
    者，應諭知不受理之判決，刑事訴訟法第303條第3款訂有明
    文。經查，本件被告吳瑞龍所犯毀損罪部分，雖經檢察官提
    起公訴，惟依刑法第 357條規定，須告訴乃論，而臺北市政
    府警察局文山第一分局以99年11月18日北市警文一分刑字第
    09931315800 號函表示不提毀損告訴（見臺灣臺北地方法院
    檢察署99年度偵字第 23273號卷，下稱偵查卷，第91頁），
    是此部分爰不經言詞辯論，逕為諭知不受理之判決。
二、次按除被告所犯為死刑、無期徒刑、最輕本刑為 3年以上有
    期徒刑之罪或高等法院管轄第一審案件者外，於法院行準備
    程序進行中，被告先就被訴事實為有罪之陳述時，審判長得
    告知被告簡式審判程序之旨，並聽取當事人、代理人、辯護
    人及輔佐人之意見後，裁定進行簡式審判程序；又簡式審判
    程序之證據調查，不受刑事訴訟法第 159條第1項、第161條
    之2、第 161條之3、第163條之1及第164條至第170條規定之
    限制，刑事訴訟法第273條之1第1項、第 273條之2分別定有
    明文。本件被告所犯係死刑、無期徒刑、最輕本刑為 3年以
    上有期徒刑以外之罪，其於準備程序中就被訴事實為有罪之
    陳述，經告知簡式審判程序之旨，並聽取公訴人、被告之意
    見後，認適宜進行簡式審判程序，爰依刑事訴訟法第273 條
    之1第1項規定，進行簡式審判程序，合先敘明。
貳、實體部分
一、上揭犯罪事實，業據被告坦承不諱，有警詢筆錄、偵訊筆錄
    及本院準備程序筆錄在卷可稽（見偵查卷第8-12、60、本院
    卷第24頁反面），核與證人黃國聖、證人即告訴人陳志宗證
    述之情節大致相符，復有臺北市政府警察局文山第一分局扣
    押物品目錄表、臺北市政府警察局車輛尋獲及協尋電腦輸入
    單、贓物認領保管單、車號 9F-3377號自用小客車行照影本
    、車輛詳細資料報表、99年10月 4日萬方醫院甲種診斷證明
    書影本、臺北市政府警察局文山第一分局交通分隊A3類道路
    交通事故調查報告表、交通事故談話紀錄表、證物照片及現
    場照片數張、臺北市政府警察局文山第一分局99年11月18日
    函所附估價單影本及警用機車照片數張附卷可參（見偵查卷
    第17-22、33-37、39-45、47-57、91、94-101頁），足認被
    告上開任意性自白與事實相符，應可採信。本件事證明確，
    被告之犯行堪以認定，應依法論科。
二、新舊法比較：查被告於行為後，刑法第321 條第1 項業於10
    0 年1 月26日修正公布，於100 年1 月28日生效施行。按行
    為後法律有變更者，適用行為時之法律，但行為後之法律有
    利於行為人者，適用最有利於行為人之法律，刑法第2 條第
    1 項定有明文。修正前之刑法第321 條第1 項原規定：「犯
    竊盜罪而有左列情形之一者，處六月以上、五年以下有期徒
    刑：一、於夜間侵入住宅或有人居住之建築物、船艦或隱匿
    其內而犯之者。... 六、在車站或埠頭而犯之者。」；而修
    正後刑法第32 1條第1 項則規定：「犯竊盜罪而有下列情形
    之一者，處六月以上、五年以下有期徒刑，得併科新臺幣十
    萬元以下罰金：一、侵入住宅或有人居住之建築物、船艦或
    隱匿其內而犯之者。... 六、在車站、埠頭、航空站或其他
    供水、陸、空公眾運輸之舟、車、航空機內而犯之者。」，
    比較修正前後之規定，修正後該條項於第1 款刪除「於夜間
    」之文字，於第6 款增加「在航空站或其他供水、陸、空公
    眾運輸之舟、車、航空機內」之文字，擴大加重竊盜罪之適
    用範圍，使部分修正前原應適用普通竊盜罪論罪科刑之情形
    ，於修正後改論以加重竊盜罪論罪科刑（但第3 款並無修正
    ），並增加得併科罰金新臺幣10萬元之規定，比較修正前後
    之規定，以修正前之規定對被告較有利，是應依刑法第2 條
    第1 項前段規定，適用行為時之法律即修正前刑法第321 條
    第1 項，合先敘明。
三、按刑法第321 條第1 項第3 款之攜帶兇器竊盜罪，係以行為
    人攜帶兇器竊盜為其加重條件，此所謂兇器，其種類並無限
    制，凡客觀上足對人之生命、身體、安全構成威脅，具有危
    險性之器械均屬之，且只需行竊時攜帶此種具有危險性之器
    械為已足，並不以攜帶之初有行兇之意圖為必要，亦即行為
    人攜帶兇器有行兇之可能，客觀上具有危險性，即為已足，
    至其主觀上有無持以行兇或反抗之意思，尚非所問（最高法
    院79年台上第5253號判例、74年度第3 次刑事庭會議決議意
    旨可資參照）。查被告於前揭時、地行竊時所攜帶之T 字型
    板手破壞器1 支，該等工具既能撬開堅固的汽車車門，其質
    地必均屬堅硬，客觀上顯足以對於他人之生命、身體構成威
    脅而具有危險性，屬刑法所謂兇器甚明。核被告所為，係犯
    修正前刑法第321 條第1 項第3 款之攜帶兇器竊盜罪、刑法
    第135 條第1 項之妨害公務罪及第277 條第1 項傷害罪。又
    被告所犯妨害公務罪與傷害罪，就行為人而言，僅有自然行
    為概念之一行為，自應評價為一個犯罪行為，又上開二罪之
    構成要件皆不相同，屬一行為觸犯數罪名之想像競合犯，應
    依刑法第55條之規定，從較重之刑法第135 條第1 項妨害公
    務罪論處。再被告所犯攜帶兇器竊盜罪與妨害公務罪間，犯
    意各別，行為互殊，應分論併罰。
四、本件被告有如事實欄所載之科刑及刑之執行紀錄，有臺灣高
    等法院被告前案紀錄表 1份在卷可按，其於有期徒刑執行完
    畢後， 5年以內故意再犯本件有期徒刑以上之罪，為累犯，
    應依刑法第 47條第1項規定，加重其刑。爰審酌被告前已有
    竊盜前科，有上開被告前案紀錄表 1份在卷可參，素行不佳
    ，仍不思以正當方式獲取財物，為逞私慾，竟再竊取他人財
    物，造成他人財產之損失，惡性非輕，且在執法員警上前盤
    查之際，復基於妨害公務及傷害他人身體之故意，致使員警
    陳志宗受有胸部頓挫傷等傷害，惟考量被告犯後坦承犯行，
    且願意賠償被害人所受損害並已與被害人達成民事和解，犯
    後態度尚佳、非無悔意，並衡酌被告生活狀況、智識程度、
    犯罪手段及所生危害等一切情狀，量處如主文所示之刑，暨
    定其應執行刑。另T 字型板手破壞器1 支、手套1 雙，均係
    被告所有，供犯罪所用之物，業據被告供承明確，依法併予
    宣告沒收。
據上論斷，應依刑事訴訟法第273 條之1 第1 項、第299 條第1
項前段，刑法第2 條第1 項前段、第47條第1 項、第38條第1項
第2 款、第3 項、第51條第5 款，修正前刑法第321 條第1 項第
3 款、刑法第135 條第1 項、第277 條第1 項，刑法施行法第1
條之1 ，判決如主文。
本案經檢察官林妙蓁到庭執行職務
中    華    民    國   100    年    4     月    8     日
                  刑事第八庭  法  官  陳雯珊
上正本證明與原本無異。
如不服本判決應於收受送達後10日內向本院提出上訴書狀，並應
敘述具體理由；其未敘述上訴理由者，應於上訴期間屆滿後20日
內向本院補提理由書（均須按他造當事人之人數附繕本）「切勿
逕送上級法院」。告訴人或被害人如對於本判決不服者，應具備
理由請求檢察官上訴，其上訴期間之計算係以檢察官收受判決正
本之日期為準。
                              書記官  馬正道
中    華    民    國   100    年    4     月    8     日
附錄本案論罪科刑法條全文：
中華民國刑法第135條
對於公務員依法執行職務時，施強暴脅迫者，處3年以下有期徒
刑、拘役或300元以下罰金。
意圖使公務員執行一定之職務或妨害其依法執行一定之職務或使
公務員辭職，而施強暴脅迫者，亦同。
犯前2項之罪，因而致公務員於死者，處無期徒刑或7年以上有期
徒刑；致重傷者，處3年以上、10年以下有期徒刑。
中華民國刑法第277條
傷害人之身體或健康者，處三年以下有期徒刑、拘役或一千元以下罰金。
犯前項之罪因而致人於死者，處無期徒刑或七年以上有期徒刑；致重傷者
，處三年以上十年以下有期徒刑。
中華民國刑法第321條
犯竊盜罪而有左列情形之一者，處 6 月以上、 5 年以下有期徒
刑：
一  侵入住宅或有人居住之建築物、船艦或隱匿其內而犯之者。
二  毀越門扇、牆垣或其他安全設備而犯之者。
三  攜帶兇器而犯之者。
四  結夥三人以上而犯之者。
五  乘火災、水災或其他災害之際而犯之者。
六  在車站、埠頭、航空站或其他供水、陸、空公眾運輸之舟、車
    、航空機內而犯之者。
前項之未遂犯罰之。